<!DOCTYPE html PUBLIC "-//W3C//DTD XHTML 1.0 Transitional//EN" "http://www.w3.org/TR/xhtml1/DTD/xhtml1-transitional.dtd">
<html xmlns="http://www.w3.org/1999/xhtml">
<head>
	<meta http-equiv="Content-Type" content="text/html; charset=iso-8859-1" />
	<title>Ymmärrä suomea</title>
	<style type="text/css" media="all">@import "css/styles.css";</style>
	<script type="text/javascript" src="swfobject.js"></script>
</head>
<body class="font-medium">
	<div id="main-wrapper">
		<div id="topbar"></div>
		<div id="main-menu">
			<table cellspacing="0" cellpadding="0" border="0" class="add-links"><tr>
				<td class="item"><img class="raquo" src="i/raquo.gif" alt="" height="7" width="4" /><a href="/ymmarra/index.php?moduli=sanakirja">Sanakirja</a></td>
				<td class="item"><img class="raquo" src="i/raquo.gif" alt="" height="7" width="4" /><a href="/ymmarra/index.php?moduli=verbit">Verbiluettelo</a></td>
				<td class="item"><img class="raquo" src="i/raquo.gif" alt="" height="7" width="4" /><a href="/ymmarra/index.php?moduli=kielioppi">Kielioppi</a></td>
			</tr></table>
			<table cellspacing="0" cellpadding="0" border="0"><tr>
				<td class="item"><img class="raquo" src="i/raquo.gif" alt="" height="7" width="4" /><a href="/ymmarra/index.php">Etusivu</a></td>
				<td class="item"><img class="raquo" src="i/raquo.gif" alt="" height="7" width="4" /><a href="/ymmarra/index.php?moduli=tekstit">Lukutekstit</a></td>
			</tr></table>
		</div>
		<div id="content">
			<table cellspacing="0" cellpadding="0" border="0" id="content-wrapper"><tr>
				<td>
					<div id="left-menu">
												<div class="header-verb"><span>Verbit</span></div>
						<div class="menu">
								<div class="init"><a href="/ymmarra/index.php?moduli=verbit&kirjain=a">A</a></div>
								<div class="init"><a href="/ymmarra/index.php?moduli=verbit&kirjain=e">E</a></div>
								<div class="init"><a href="/ymmarra/index.php?moduli=verbit&kirjain=h">H</a></div>
								<div class="init"><a href="/ymmarra/index.php?moduli=verbit&kirjain=i">I</a></div>
								<div class="init"><a href="/ymmarra/index.php?moduli=verbit&kirjain=j">J</a></div>
								<div class="init"><a href="/ymmarra/index.php?moduli=verbit&kirjain=k">K</a></div>
								<div class="init"><a href="/ymmarra/index.php?moduli=verbit&kirjain=l">L</a></div>
								<div class="init"><a href="/ymmarra/index.php?moduli=verbit&kirjain=m">M</a></div>
								<div class="init"><a href="/ymmarra/index.php?moduli=verbit&kirjain=n">N</a></div>
								<div class="init"><a href="/ymmarra/index.php?moduli=verbit&kirjain=o">O</a></div>
								<div class="init"><a href="/ymmarra/index.php?moduli=verbit&kirjain=p">P</a></div>
								<div class="init"><a href="/ymmarra/index.php?moduli=verbit&kirjain=r">R</a></div>
								<div class="init"><a href="/ymmarra/index.php?moduli=verbit&kirjain=s">S</a></div>
								<div class="init"><a href="/ymmarra/index.php?moduli=verbit&kirjain=t">T</a></div>
								<div class="init"><a href="/ymmarra/index.php?moduli=verbit&kirjain=u">U</a></div>
								<div class="init"><a href="/ymmarra/index.php?moduli=verbit&kirjain=v">V</a></div>
								<div class="init"><a href="/ymmarra/index.php?moduli=verbit&kirjain=y">Y</a></div>
								<div class="init"><a href="/ymmarra/index.php?moduli=verbit&kirjain=Ä">Ä</a></div>
						</div>					</div>
				</td>
				<td>
					<div id="main-content">
						<div id="path">
							<a href=".">Etusivu</a> &gt; <a href="/ymmarra/index.php?moduli=verbit&kirjain=V">V</a>						</div>
													<h1>VAPAUTTAA</h1>
						<table cellspacing="0" cellpadding="0" border="0">
							<tr>
								<td colspan="2" style="padding-bottom:10px;"><strong>Aktiivin indikatiivi</strong></td>
							</tr>
							<tr>
								<td><pre>PREESENS                   
minä      vapautan         
sinä      vapautat         
hän       vapauttaa        
me        vapautamme       
te        vapautatte       
he        vapauttavat      

PASSIIVI
          vapautetaan      

IMPERFEKTI                 
         vapautin          
         vapautit          
         vapautti          
         vapautimme        
         vapautitte        
         vapauttivat       

PASSIIVI
         vapautettiin      

PERFEKTI
olen     vapauttanut       
olet     vapauttanut       
on       vapauttanut       
olemme   vapauttaneet      
olette   vapauttaneet      
ovat     vapauttaneet      

PASSIIVI
on       vapautettu        

PLUSKVAMPERFEKTI
olin     vapauttanut       
olit     vapauttanut       
oli      vapauttanut       
olimme   vapauttaneet      
olitte   vapauttaneet      
olivat   vapauttaneet      

PASSIIVI
oli      vapautettu        
</pre></td>
								<td>&nbsp;&nbsp;&nbsp;</td>
								<td><pre>     KIELTOMUOTO
     en        vapauta
     et        vapauta
     ei        vapauta
     emme      vapauta
     ette      vapauta
     eivät     vapauta


     ei        vapauteta

   
     en        vapauttanut
     et        vapauttanut
     ei        vapauttanut
     emme      vapauttaneet
     ette      vapauttaneet
     eivät     vapauttaneet


     ei         vapautettu


      en      ole vapauttanut
      et      ole vapauttanut
      ei      ole vapauttanut
      emme    ole vapauttaneet
      ette    ole vapauttaneet
      eivät   ole vapauttaneet


     ei      ole vapautettu


      en    ollut  vapauttanut
      et    ollut  vapauttanut
      ei    ollut  vapauttanut
      emme  olleet vapauttaneet
      ette  olleet vapauttaneet
      eivät olleet vapauttaneet


     ei    ollut  vapautettu
</pre></td>
							</tr>
						</table>
						<table cellspacing="0" cellpadding="0" border="0">
							<tr>
								<td colspan="2" style="padding-bottom:10px;"><strong>Aktiivin konditionaali</strong></td>
							</tr>
							<tr>
								<td><pre>PREESENS 
minä     vapauttaisin      
sinä     vapauttaisit      
hän      vapauttaisi       
me       vapauttaisimme    
te       vapauttaisitte    
he       vapauttaisivat    

PASSIIVI
         vapautettaisiin   

PERFEKTI
olisin   vapauttanut       
olisit   vapauttanut       
olisi    vapauttanut       
olisimme vapauttaneet      
olisitte vapauttaneet      
olisivat vapauttaneet      

PASSIIVI
olisi    vapautettu        
</pre></td>
								<td>&nbsp;&nbsp;&nbsp;</td>
								<td><pre> 
      en          vapauttaisi
      et          vapauttaisi
      ei          vapauttaisi
      emme        vapauttaisi
      ette        vapauttaisi
      eivät       vapauttaisi


     ei          vapautettaisi


      en olisi    vapauttanut
      et olisi    vapauttanut
      ei olisi    vapauttanut
      emme olisi  vapauttaneet
      ette olisi  vapauttaneet
      eivät olisi vapauttaneet


     ei olisi    vapautettu
</pre></td>
							</tr>
						</table>
						<table cellspacing="0" cellpadding="0" border="0">
							<tr>
								<td colspan="2" style="padding-bottom:10px;"><strong>Aktiivin potentiaali</strong></td>
							</tr>
							<tr>
								<td><pre>PREESENS
minä     vapauttanen       
sinä     vapauttanet       
hän      vapauttanee       
me       vapauttanemme     
te       vapauttanette     
he       vapauttanevat     

PASSIIVI
         vapautettaneen    

PERFEKTI
lienen   vapauttanut       
lienet   vapauttanut       
lienee   vapauttanut       
lienemme vapauttaneet      
lienette vapauttaneet      
lienevät vapauttaneet      

PASSIIVI
lienee   vapautettu        
</pre></td>
								<td>&nbsp;&nbsp;&nbsp;</td>
								<td><pre> 
      en          vapauttane
      et          vapauttane
      ei          vapauttane
      emme        vapauttane
      ette        vapauttane
      eivät       vapauttane


     ei          vapautettane


      en    liene vapauttanut
      et    liene vapauttanut
      ei    liene vapauttanut
      emme  liene vapauttaneet
      ette  liene vapauttaneet
      eivät liene vapauttaneet


     ei    liene vapautettu
</pre></td>
							</tr>
						</table>
						<table cellspacing="0" cellpadding="0" border="0">
							<tr>
								<td colspan="2" style="padding-bottom:10px;"><strong>Aktiivin imperatiivi</strong></td>
							</tr>
							<tr>
								<td><pre>PREESENS

(sinä)   vapauta           
(hän)    vapauttakoon      
(me)     vapauttakaamme    
(te)     vapauttakaa       
(he)     vapauttakoot      

PASSIIVI
         vapautettakoon    

PERFEKTI

ole      vapauttanut       
olkoon   vapauttanut       
olkaamme vapauttaneet      
olkaa    vapauttaneet      
olkoot   vapauttaneet      

PASSIIVI

olkoon   vapautettu        
</pre></td>
								<td>&nbsp;&nbsp;&nbsp;</td>
								<td><pre> 

      älä         vapauta
      älköön      vapauttako
      älkäämme    vapauttako
      älkää       vapauttako
      älkööt      vapauttako


     älköön      vapautettako



      älä ole       vapauttanut
      älköön olko   vapauttanut
      älkäämme olko vapauttaneet
      älkää olko    vapauttaneet
      älkööt olko   vapauttaneet



     älköön olko   vapautettu
</pre></td>
							</tr>
						</table>
						<table cellspacing="0" cellpadding="0" border="0">
							<tr>
								<td colspan="2" style="padding-bottom:10px;"><strong>Verbin nominaalimuodot</strong></td>
							</tr>
							<tr>
								<td><pre>I INFINITIIVI              

Lyhyempi muoto:            
         vapauttaa         

Pitempi muoto:             
         vapauttaakseni    
         vapauttaaksesi
         vapauttaakseen
         vapauttaaksemme
         vapauttaaksenne
         vapauttaakseen

III  INFINITIIVI           

inessiivi    vapauttamassa 
elatiivi     vapauttamasta 
illatiivi    vapauttamaan  
adessiivi    vapauttamalla
abessiivi    vapauttamatta 
instruktiivi vapauttaman   
                           
Passiivi
instruktiivi vapautettaman 
                           
                           
</pre></td>
								<td>&nbsp;&nbsp;&nbsp;</td>
								<td><pre> II INFINITIIVI

 inessiivi    vapauttaessa
 instruktiivi vapauttaen

 Passiivi
 inessiivi    vapautettaessa






   IV INFINITIIVI

   nominatiivi  vapauttaminen
   partitiivi   vapauttamista
     

   I PARTISIIPPI
   aktiivi      vapauttava 
   passiivi     vapautettava

   II PARTISIIPPI
   aktiivi      vapauttanut
   passiivi     vapautettu
</pre></td>
							</tr>
						</table>

					</div>
				</td>
			</tr></table>		</div>
		<div id="footer"><a href="http://www.oph.fi/"><img src="i/oph_logo_ymmarrasuomea.gif" width="157" height="35" alt="OPH" /></a></div>
	</div>
</body>
</html>
